【裁判字號】    97,抗,448
【裁判日期】    970930
【裁判案由】    返還擔保金
【裁判全文】
臺灣高等法院臺中分院民事裁定  97年度抗字第448號
抗  告  人  永懋工程有限公司
法定代理人  甲○○
上列抗告人與相對人高馳開發有限公司間返還擔保金事件，對於
中華民國97年8月19日臺灣彰化地方法院97年度聲字第563號裁定
提起抗告，本院裁定如下：
    主  文
抗告駁回。
抗告程序費用由抗告人負擔。
    理  由
一、按應供擔保之原因消滅者，法院應依供擔保人之聲請，以裁
    定命返還其提存物，民事訴訟法第104條第1項第1款及同法
    第106條定有明文。所謂應供擔保原因消滅，係擔保債務人
    因假扣押或假處分所受之損害，故必待無損害發生，或債權
    人本案勝訴確定，或就所生之損害已經賠償時，始得謂應供
    擔保之原因消滅（最高法院53年度台抗字第279號判例要旨
    參照）。
二、抗告意旨則以：原裁定指抗告人未因其假處分而受損害，惟
    原審97年度簡上字第30號判決顯然違背法令，且抗告人已對
    相對人法定代理人乙○○等提出偽證之訴，現於台灣板橋地
    方法院檢察署進行中，是抗告人並非無損害發生，相對人自
    仍應負賠償之責，為此提起抗告，爰請求廢棄原裁定云云。
三、經查，抗告人與相對人間假處分執行事件，相對人前遵台灣
    彰化地方法院94年度裁全字第4694號假處分裁定，為禁止抗
    告人提示相對人所簽發之支票，曾提供新台幣383,250元之
    擔保金，並以該院94年度存字第1998號提存事件提存在案；
    茲因該事件之訴訟，抗告人已敗訴確定（原審97年度簡上第
    30號、原審彰化簡易庭96年度彰簡字第87號損害賠償之訴）
    ，供擔保之原因業已消滅，並經提出假扣押裁定影本、提存
    書影本及民事判決影本等件為證，查抗告人以訴外人馳豐開
    發工程有限公司與抗告人於民國九十四年十月二十八日簽立
    機械租賃契約，向上訴人承租機械，由相對人預先簽發各一
    個月之租金票款二張交付，嗣該租用之機械竟未經知會抗告
    人即逕於九十四年十一月二十日退還，並僅兌付第一個月租
    金之支票票款。嗣因相對人要求抗告人返還其為支付第二個
    月租金所交付之面額新台幣（下同）383250元之支票未果，
    而聲請原審假處分裁定，禁止上訴人處分系爭支票，該假處
    分裁定業經本院廢棄在案。因抗告人收受系爭支票後，旋即
    委由訴外人宋兆明背書轉讓予訴外人陳肇廷，向陳肇廷借款
    ，月息七千六百六十五元，原以為該支票兌現即可清償借款
    ，詎相對人竟以不正當理由聲請假處分之方式，阻止上訴人
    領取票款，抗告人無法如期兌領以支付原預定購置機械款項
    ，致受有每月七千六百六十五元利息之損失。為此求為判命
    相對人應給付482895元及自96年2月3日起至清償日止，按月
    給付7665元之判決，業經台灣彰化地方法院以97年度簡上第
    30號判決抗告人敗訴確定，是抗告人既已主張權利而遭敗訴
    ，相對人應供擔保之原因消滅，原審因而依，相對人聲請發
    還擔保金，核無不合。至抗告意旨所稱抗告人已對相對人法
    定代理人乙○○等提出偽證之訴，現於台灣板橋地方法院檢
    察署進行中，是抗告人並非無損害發生，相對人自仍應負賠
    償之責，故相對人供擔保之原因仍未消滅云云，與本件擔保
    金之返還無關，抗告人猶執陳詞請求廢棄原裁定，為無理由
    ，應予駁回。
四、據上論結，本件抗告為無理由，依民事訴訟法第495條之1第
    1項、第449條第1項、第95條、第78條，裁定如主文。
中    華    民    國    97    年    9     月    30    日
                  民事第五庭    審判長法  官  林陳松
                                      法  官  古金男
                                      法  官  鄭金龍
以上正本係照原本作成。
不得再抗告。
                                      書記官  陳振海
中    華    民    國    97    年    10    月    1     日
                                                      Ａ


司法院資訊處製作；財團法人民間司法改革基金會備份。
